【裁判字號】    96,訴,495
【裁判日期】    970409
【裁判案由】    政府資訊公開
【裁判全文】
臺中高等行政法院裁定
                                     96年度訴字第00495號
原      告  財團法人人本教育文教基金會
代  表  人  甲○
訴訟代理人  吳梓生  律師
訴訟代理人  鄭志誠  律師
被      告  彰化縣立二林高級中學
代  表  人  乙○○
被      告  彰化縣立彰化藝術高級中學
代  表  人  丙○○
被      告  彰化縣立陽明國民中學
代  表  人  丁○○
被      告  彰化縣立彰安國民中學
代  表  人  戊○○
被      告  彰化縣立彰德國民中學
代  表  人  己○○
被      告  彰化縣立彰興國民中學
代  表  人  庚○○
被      告  彰化縣立彰泰國民中學
代  表  人  辛○○
被      告  彰化縣立信義國民中小學
代  表  人  壬○○
被      告  彰化縣立芬園國民中學
代  表  人  癸○○
被      告  彰化縣立花壇國民中學
代  表  人  子○○
被      告  彰化縣立秀水國民中學
代  表  人  丑○○
被      告  彰化縣立鹿港國民中學
代  表  人  寅○○
被      告  彰化縣立鹿鳴國民中學
代  表  人  卯○○
被      告  彰化縣立福興國民中學
代  表  人  辰○○
被      告  彰化縣立和美國民中學
代  表  人  巳○○
被      告  彰化縣立和群國民中學
代  表  人  午○○
被      告  彰化縣立伸港國民中學
代  表  人  未○○
被      告  彰化縣立員林國民中學
代  表  人  林瑞義代理校長）.
被      告  彰化縣立明倫國民中學
代  表  人  酉○○
被      告  彰化縣立大同國民中學
代  表  人  戌○○
被      告  彰化縣立大村國民中學
代  表  人  亥○○
被      告  彰化縣立永靖國民中學
代  表  人  天○○
被      告  彰化縣立埔心國民中學
代  表  人  地○○
被      告  彰化縣立溪湖國民中學
代  表  人  宇○○
被      告  彰化縣立成功國民中學
代  表  人  宙○○
被      告  彰化縣立埔鹽國民中學
代  表  人  玄○○
被      告  彰化縣立社頭國民中學
代  表  人  黃○○
被      告  彰化縣立田中國民中學
代  表  人  Ａ○○
被      告  彰化縣立二水國民中學
代  表  人  張童
被      告  彰化縣立北斗國民中學
代  表  人  Ｂ○○
被      告  彰化縣立田尾國民中學
代  表  人  Ｃ○○
被      告  彰化縣立埤頭國民中學
代  表  人  Ｄ○○
被      告  彰化縣立溪州國民中學
代  表  人  Ｅ○○
被      告  彰化縣立溪陽國民中學
代  表  人  Ｆ○○
被      告  彰化縣立竹塘國民中學
代  表  人  Ｇ○○
被      告  彰化縣立萬興國民中學
代  表  人  Ｈ○○
被      告  彰化縣立原斗國民中學
代  表  人  Ｉ○○
被      告  彰化縣立芳苑國民中學
代  表  人  Ｊ○○
被      告  彰化縣立草湖國民中學
代  表  人  Ｋ○○
被      告  彰化縣立大城國民中學
代  表  人  Ｌ○○
被      告  彰化縣彰化市中山國民小學
代  表  人  Ｍ○○
被      告  彰化縣彰化市民生國民小學
代  表  人  Ｎ○○
被      告  彰化縣彰化市南郭國民小學
代  表  人  Ｏ○○
被      告  彰化縣彰化市南興國民小學
代  表  人  Ｐ○○
被      告  彰化縣彰化市平和國民小學
代  表  人  Ｑ○○
被      告  彰化縣彰化市東芳國民小學
代  表  人  Ｒ○○
被      告  彰化縣彰化市泰和國民小學
代  表  人  Ｓ○○
被      告  彰化縣彰化市三民國民小學
代  表  人  Ｔ○○
被      告  彰化縣彰化市聯興國民小學
代  表  人  Ｕ○○
被      告  彰化縣彰化市大竹國民小學
代  表  人  Ｖ○○
被      告  彰化縣彰化市快官國民小學
代  表  人  Ｗ○○
被      告  彰化縣彰化市石牌國民小學
代  表  人  Ｘ○○
被      告  彰化縣彰化市國聖國民小學
代  表  人  Ｙ○○
被      告  彰化縣彰化市忠孝國民小學
代  表  人  Ｚ○○
被      告  彰化縣彰化市大成國民小學
代  表  人  ａ○○
被      告  彰化縣芬園鄉芬園國民小學
代  表  人  ｂ○○
被      告  彰化縣芬園鄉寶山國民小學
代  表  人  ｃ○○
被      告  彰化縣芬園鄉同安國民小學
代  表  人  ｄ○○
被      告  彰化縣芬園鄉文德國民小學
代  表  人  ｅ○○
被      告  彰化縣芬園鄉茄荖國民小學
代  表  人  ｆ○○
被      告  彰化縣芬園鄉富山國民小學
代  表  人  ｇ○○
被      告  彰化縣花壇鄉花壇國民小學
代  表  人  陳華樹
被      告  彰化縣花壇鄉華南國民小學
代  表  人  陳玉紅
被      告  彰化縣花壇鄉僑愛國民小學
代  表  人  康竭自
被      告  彰化縣花壇鄉三春國民小學
代  表  人  賴奇俊
被      告  彰化縣花壇鄉白沙國民小學
代  表  人  梁坤益
被      告  彰化縣花壇鄉文祥國民小學
代  表  人  劉錦得
被      告  彰化縣和美鎮和美國民小學
代  表  人  李文宗
被      告  彰化縣和美鎮和東國民小學
代  表  人  何星輝
被      告  彰化縣和美鎮大榮國民小學
代  表  人  鍾萬春
被      告  彰化縣和美鎮培英國民小學
代  表  人  卓滿祝
被      告  彰化縣和美鎮和仁國民小學
代  表  人  張東晃
被      告  彰化縣線西鄉線西國民小學
代  表  人  曾榮
被      告  彰化縣線西鄉曉陽國民小學
代  表  人  楊淑
被      告  彰化縣伸港鄉新港國民小學
代  表  人  馮幼中
被      告  彰化縣伸港鄉伸仁國民小學
代  表  人  包小娟
被      告  彰化縣伸港鄉大同國民小學
代  表  人  楊清順
被      告  彰化縣伸港鄉伸東國民小學
代  表  人  許朝振
被      告  彰化縣鹿港鎮鹿港國民小學
代  表  人  梁進禮
被      告  彰化縣鹿港鎮文開國民小學
代  表  人  徐福成
被      告  彰化縣鹿港鎮洛津國民小學
代  表  人  陳嘉鴻
被      告  彰化縣鹿港鎮海埔國民小學
代  表  人  王材源
被      告  彰化縣鹿港鎮新興國民小學
代  表  人  盧焜煌
被      告  彰化縣鹿港鎮草港國民小學
代  表  人  蔡玲玲
被      告  彰化縣鹿港鎮頂番國民小學
代  表  人  楊振裕
被      告  彰化縣鹿港鎮東興國民小學
代  表  人  梁瑞祺
被      告  彰化縣福興鄉管嶼國民小學
代  表  人  陳文卿
被      告  彰化縣福興鄉文昌國民小學
代  表  人  柯素月
被      告  彰化縣福興鄉西勢國民小學
代  表  人  梁淳熙
被      告  彰化縣福興鄉大興國民小學
代  表  人  林新發
被      告  彰化縣福興鄉日新國民小學
代  表  人  邱金治
被      告  彰化縣福興鄉育新國民小學
代  表  人  王淑貞
被      告  彰化縣秀水鄉秀水國民小學
代  表  人  廖本盛
被      告  彰化縣秀水鄉明正國民小學
代  表  人  林炯炘
被      告  彰化縣秀水鄉馬興國民小學
代  表  人  林水木
被      告  彰化縣秀水鄉陜西國民小學
代  表  人  胡秋玉
被      告  彰化縣秀水鄉育民國民小學
代  表  人  陳泗正
被      告  彰化縣秀水鄉華龍國民小學
代  表  人  梁金都
被      告  彰化縣溪湖鎮溪湖國民小學
代  表  人  李裕隆
被      告  彰化縣溪湖鎮湖西國民小學
代  表  人  蔡月秋
被      告  彰化縣溪湖鎮湖南國民小學
代  表  人  陳煌儀
被      告  彰化縣溪湖鎮湖東國民小學
代  表  人  陳瑞吉
被      告  彰化縣溪湖鎮媽厝國民小學
代  表  人  吳慶堂
被      告  彰化縣溪湖鎮東溪國民小學
代  表  人  洪維振
被      告  彰化縣溪湖鎮湖北國民小學
代  表  人  蔡寶玉
被      告  彰化縣埔鹽鄉埔鹽國民小學
代  表  人  陳鴻杉
被      告  彰化縣埔鹽鄉好修國民小學
代  表  人  林敏政
被      告  彰化縣埔鹽鄉永樂國民小學
代  表  人  周碧珠
被      告  彰化縣埔鹽鄉新水國民小學
代  表  人  許淑玫
被      告  彰化縣埔鹽鄉大園國民小學
代  表  人  洪天註
被      告  彰化縣埔鹽鄉南港國民小學
代  表  人  黃坤和
被      告  彰化縣埔鹽鄉天盛國民小學
代  表  人  黃健麟
被      告  彰化縣埔心鄉埔心國民小學
代  表  人  梁瑞興
被      告  彰化縣埔心鄉太平國民小學
代  表  人  黃景文
被      告  彰化縣埔心鄉舊館國民小學
代  表  人  蘇進興
被      告  彰化縣埔心鄉羅厝國民小學
代  表  人  陳淑蘭
被      告  彰化縣埔心鄉鳳霞國民小學
代  表  人  王素霞
被      告  彰化縣埔心鄉梧鳳國民小學
代  表  人  呂淑燕
被      告  彰化縣埔心鄉明聖國民小學
代  表  人  張永朗
被      告  彰化縣員林鎮員林國民小學
代  表  人  李祖安
被      告  彰化縣員林鎮員東國民小學
代  表  人  王瑞欽
被      告  彰化縣員林鎮僑信國民小學
代  表  人  詹達權
被      告  彰化縣員林鎮饒明國民小學
代  表  人  劉燕饒
被      告  彰化縣員林鎮靜修國民小學
代  表  人  張信堯
被      告  彰化縣員林鎮東山國民小學
代  表  人  陳婕妤
被      告  彰化縣員林鎮明湖國民小學
代  表  人  黃採雲
被      告  彰化縣員林鎮青山國民小學
代  表  人  李龍賢
被      告  彰化縣大村鄉大村國民小學
代  表  人  葉龍源
被      告  彰化縣大村鄉大西國民小學
代  表  人  游錦文
被      告  彰化縣大村鄉村上國民小學
代  表  人  宋明泉
被      告  彰化縣大村鄉村東國民小學
代  表  人  王豐成
被      告  彰化縣永靖鄉永興國民小學
代  表  人  鄭錫禧
被      告  彰化縣永靖鄉福興國民小學
代  表  人  郭福麟
被      告  彰化縣永靖鄉德興國民小學
代  表  人  王彩鳳
被      告  彰化縣永靖鄉福德國民小學
代  表  人  陳榮茂
被      告  彰化縣永靖鄉永靖國民小學
代  表  人  李遠竹行
被      告  彰化縣田中鎮田中國民小學
代  表  人  陳四謀
被      告  彰化縣田中鎮三潭國民小學
代  表  人  卓樹林
被      告  彰化縣田中鎮大安國民小學
代  表  人  吳宗達
被      告  彰化縣田中鎮內安國民小學
代  表  人  周清林
被      告  彰化縣田中鎮東和國民小學
代  表  人  黃文庸
被      告  彰化縣田中鎮明禮國民小學
代  表  人  楊石成
被      告  彰化縣田中鎮新民國民小學
代  表  人  黃俊勳
被      告  彰化縣社頭鄉社頭國民小學
代  表  人  陳耀鐘
被      告  彰化縣社頭鄉橋頭國民小學
代  表  人  賴秀英
被      告  彰化縣社頭鄉朝興國民小學
代  表  人  張早
被      告  彰化縣社頭鄉清水國民小學
代  表  人  陳靜音
被      告  彰化縣社頭鄉湳雅國民小學
代  表  人  劉素珠
被      告  彰化縣社頭鄉舊社國民小學
代  表  人  王錫雄
被      告  彰化縣社頭鄉崙雅國民小學
代  表  人  許孝麟
被      告  彰化縣二水鄉二水國民小學
代  表  人  張啟作
被      告  彰化縣二水鄉復興國民小學
代  表  人  蕭明輝
被      告  彰化縣二水鄉源泉國民小學
代  表  人  陳榮海
被      告  彰化縣北斗鎮北斗國民小學
代  表  人  許木村
被      告  彰化縣北斗鎮螺青國民小學
代  表  人  卓森利
被      告  彰化縣北斗鎮大新國民小學
代  表  人  歐曉玟
被      告  彰化縣北斗鎮螺陽國民小學
代  表  人  張臺隆
被      告  彰化縣北斗鎮萬來國民小學
代  表  人  郭晏彬
被      告  彰化縣田尾鄉南鎮國民小學
代  表  人  蔡玲惠
被      告  彰化縣田尾鄉陸豐國民小學
代  表  人  吳連鴻
被      告  彰化縣田尾鄉仁豐國民小學
代  表  人  陳讚誠
被      告  彰化縣埤頭鄉埤頭國民小學
代  表  人  吳素碧
被      告  彰化縣埤頭鄉合興國民小學
代  表  人  洪宗海
被      告  彰化縣埤頭鄉豐崙國民小學
代  表  人  王錦鴻
被      告  彰化縣埤頭鄉芙朝國民小學
代  表  人  邱鈺清
被      告  彰化縣埤頭鄉中和國民小學
代  表  人  洪清標
被      告  彰化縣溪州鄉溪州國民小學
代  表  人  洪文圳
被      告  彰化縣溪州鄉僑義國民小學
代  表  人  邱顯場
被      告  彰化縣溪州鄉三條國民小學
代  表  人  楊深耕
被      告  彰化縣溪州鄉潮洋國民小學
代  表  人  洪榮炎
被      告  彰化縣溪州鄉成功國民小學
代  表  人  許秀英
被      告  彰化縣溪州鄉圳寮國民小學
代  表  人  張埠塘
被      告  彰化縣溪州鄉大莊國民小學
代  表  人  林瑞榮
被      告  彰化縣溪州鄉南州國民小學
代  表  人  黃榮森
被      告  彰化縣溪州鄉水尾國民小學
代  表  人  陳亮達
被      告  彰化縣二林鎮二林國民小學
代  表  人  洪永福
被      告  彰化縣二林鎮興華國民小學
代  表  人  陳國洲
被      告  彰化縣二林鎮中正國民小學
代  表  人  林福榮
被      告  彰化縣二林鎮廣興國民小學
代  表  人  劉淑甄
被      告  彰化縣二林鎮香田國民小學
代  表  人  柯惠香
被      告  彰化縣二林鎮萬興國民小學
代  表  人  劉輝煌
被      告  彰化縣二林鎮新生國民小學
代  表  人  李隆吉
被      告  彰化縣二林鎮原斗國民小學
代  表  人  薛春木
被      告  彰化縣二林鎮萬合國民小學
代  表  人  洪于仁
被      告  彰化縣二林鎮育德國民小學
代  表  人  詹資欄
被      告  彰化縣大城鄉大城國民小學
代  表  人  洪允長
被      告  彰化縣大城鄉西港國民小學
代  表  人  林明雄
被      告  彰化縣大城鄉美豐國民小學
代  表  人  陳艷紅
被      告  彰化縣大城鄉頂庄國民小學
代  表  人  龍東湖
被      告  彰化縣大城鄉潭墘國民小學
代  表  人  呂美慧
被      告  彰化縣大城鄉永光國民小學
代  表  人  林振茂
被      告  彰化縣竹塘鄉竹塘國民小學
代  表  人  胡寶元
被      告  彰化縣竹塘鄉田頭國民小學
代  表  人  楊孟泰
被      告  彰化縣竹塘鄉民靖國民小學
代  表  人  蔡榮捷
被      告  彰化縣竹塘鄉土庫國民小學
代  表  人  黃宏田
被      告  彰化縣竹塘鄉長安國民小學
代  表  人  蔡東利
被      告  彰化縣芳苑鄉芳苑國民小學
代  表  人  廖進森
被      告  彰化縣芳苑鄉後寮國民小學
代  表  人  鄭孟忠
被      告  彰化縣芳苑鄉民權國民小學
代  表  人  柯文吉
被      告  彰化縣芳苑鄉育華國民小學
代  表  人  謝格倫
被      告  彰化縣芳苑鄉草湖國民小學
代  表  人  謝木麟
被      告  彰化縣芳苑鄉建新國民小學
代  表  人  黃素珍
被      告  彰化縣芳苑鄉漢寶國民小學
代  表  人  何淑
被      告  彰化縣芳苑鄉王功國民小學
代  表  人  游輝演
被      告  彰化縣芳苑鄉路上國民小學
代  表  人  楊恩慈
被      告  彰化縣芳苑鄉新寶國民小學
代  表  人  侯宏仁
共      同
訴訟代理人  黃明看  律師
上列當事人間因政府資訊公開事件，本院於民國97年4月3日96年
度訴字第495號所為之判決，應裁定更正如下：
    主  文
原判決原本及正本當事人欄中關於「被告彰化縣立員林國民中學
代表人申○○（代理校長）」之記載，應更正為「被告彰化縣立
員林國民中學代表人林瑞義（代理校長）」。
    理  由
一、按判決如有誤寫、誤算或其他類此之顯然錯誤者，法院得依
    聲請或依職權以裁定更正，民事訴訟法第232條第1項定有明
    文，並為行政訴訟法第218條所準用。
二、查本院前開之判決原本及正本有如主文所示之顯然錯誤，應
    予更正。
三、依首開規定裁定如主文。
中    華    民    國    97    年    4    月    9      日
                臺中高等行政法院第三庭
                          審判長法  官  王  茂  修
                                法  官  林  金  本
                                法  官  莊  金  昌
以上正本證明與原本無異。
如不服本裁定，應於裁定送達後10日內以書狀敘明理由，經本院
向最高行政法院提起抗告（須依對造人數附具繕本）。
中    華    民    國    97    年    4    月    9      日
                                書記官  凌  雲  霄


司法院資訊處製作；財團法人民間司法改革基金會備份。
